臺灣板橋地方法院刑事判決　　　　　　　 94年度易字第683號
公　訴　人　臺灣板橋地方法院檢察署檢察官
被　　　告　丁○○
上列被告因竊盜案件，經檢察官提起公訴（九十四年度偵字第八
五０九號）及移送併辦（九十四年度偵字第一一０九六號），本
院判決如下：
    主  文
丁○○連續竊盜，累犯，處有期徒刑壹年貳月；扣案之鑰匙肆支
及變造之甲○○國民身分證上換貼之丁○○照片壹張均沒收。
    事  實
一、丁○○有多次竊盜及違反毒品危害防制條例前科，其於民國
    九十二年間因竊盜案，經本院以九十二年度簡字第一九九一
    號判決處有期徒刑五月確定，入監執行後，已於九十三年七
    月十八日執行完畢。詎丁○○不知悔改，基於意圖為自己不
    法所有之概括犯意，自九十四年四月二十二日起至同年六月
    二十二日止，在台北縣三重市、新莊市、蘆洲市等地，連續
    七次竊取己○○等人之財物（各次犯罪時間、地點、手段及
    所得財物暨被害人均詳見附表所載）。丁○○於竊得附表編
    號三所示機車後，在該機車之置物箱內取得甲○○之國民身
    分證一張，約隔一星期即九十四年六月中旬某日，丁○○在
    台北縣三重市○○街三一六號七樓住處，將甲○○之國民身
    分證上照片撕下，換貼自己之照片一張，而變造甲○○之國
    民身分證一張，足以生損害於戶政機關管理國民身分證之正
    確性及甲○○。其間，丁○○於九十四年四月二十二日凌晨
    一時二十分許，騎乘竊得之車號ＬＺ七─七六七號機車，行
    經臺北市中山區○○○路三九九巷一號前為警查獲，並扣得
    丁○○所有、供竊取附表編號一、二所示機車時使用之鑰匙
    三支，丁○○另帶同警方至台北縣三重市○○路○段二十六
    巷底起出其竊取之車號ＬＣＭ─四九六號機車一輛（丁○○
    於同日經檢察官准予具保後釋放）；嗣於九十四年六月二十
    二日下午四時五十分許，在台北縣蘆洲市○○○路二十七號
    冠倫通訊行內，丁○○欲購買手機電池時，為尾隨之乙○○
    報警查獲並自丁○○身上起出變造之甲○○國民身分證一張
    ，丁○○另帶同警方至台北縣三重市○○街一五八號前起出
    其竊取之車號ＣＪＷ─八三二號及ＢＬＺ─九七六號機車各
    一輛暨丁○○所有、供竊取該二輛機車所用之鑰匙一支。
二、案經被害人己○○、鍾啟祥訴由臺北市政府警察局中山分局
    移送臺灣臺北地方法院檢察署檢察官呈請臺灣高等法院檢察
    署檢察長核轉臺灣板橋地方法院檢察署檢察官偵查起訴，及
    被害人甲○○、戊○○、庚○○、丙○○、乙○○訴由臺北
    縣政府警察局蘆洲分局報請臺灣板橋地方法院檢察署檢察官
    移送併辦。
    理  由
一、上揭事實，業據被告丁○○於本院審理時坦承不諱，核與告
    訴人己○○、鍾啟祥、甲○○、戊○○、庚○○、丙○○、
    乙○○指訴失竊之過程大致相符，復有己○○、鍾啟祥、戊○○、丙○○、乙○○出具領回如附表所示渠等失竊物品之
    贓物認領保管收據（單）各一紙、如附表編號一及二所示機
    車之車籍作業系統─查詢認可資料各一紙、如附表編號四、
    五所示機車之車輛車牌失竊作業─查獲車輛認可資料及臺北
    縣政府警察局車輛尋獲電腦輸入單影本共四紙、如附表編號
    三所示機車之台北縣政府警察局車輛失竊電腦輸入單影本一
    紙、變造後之甲○○國民身分證影本一紙附卷可稽。本案事
    證明確，被告犯行洵堪認定。
二、核：(一)被告竊取附表編號一至七所示財物之行為，均係犯刑
    法第三百二十條第一項之竊盜罪；被告先後七次竊盜犯行，
    時間緊接，所犯係構成要件相同之罪名，顯係基於概括之犯
    意為之，為連續犯，應依刑法第五十六條規定以一罪論並加
    重其刑。(二)被告將甲○○之國民身分證上照片撕下，換貼自
    己之照片，足以生損害於戶政機關管理國民身分證之正確性
    及甲○○，此部分行為係犯刑法第二百十二條之變造特種文
    書罪。(三)被告所犯上開二罪間，有方法、目的之牽連關係，
    應依刑法第五十五條牽連犯之規定，從一重之竊盜罪處斷。
    公訴意旨雖漏未論及被告所犯附表編號三至七所示竊盜犯行
    及上揭變造特種文書犯行，惟此部分（即移送併辦部分）與
    起訴書記載之犯罪事實有連續犯及牽連犯之裁判上一罪關係
    ，基於審判不可分之法則，自應併予審究。(四)被告於九十二
    年間因竊盜案，經本院以九十二年度簡字第一九九一號判決
    處有期徒刑五月確定，已於九十三年七月十八日執行完畢，
    有臺灣高等法院被告全國前案紀錄表一份附卷可考，其受有
    期徒刑執行完畢後五年以內再犯本件法定刑含有期徒刑之竊
    盜罪，為累犯，應依法遞加重其刑。(五)爰審酌被告有多次竊
    盜及違反毒品危害防制條例之前科（參考卷附臺灣高等法院
    被告全國前刑案紀錄表），素行不良，其竊盜之次數達七次
    、所竊取財物之價值、曾為警查獲仍不知悔改及犯後坦承犯
    行等一切情狀，量處如主文所示之刑。扣案之上開鑰匙共計
    四支，均屬被告所有、供犯本案竊盜罪所用之物，而扣案之
    甲○○國民身分證上換貼之被告照片一張，係被告所有、供
    犯本案變造特種文書罪所用之物，均依刑法第三十八條第一
    項第二款規定宣告沒收。
據上論斷，應依刑事訴訟法第二百九十九條第一項前段，刑法第
五十六條、第三百二十條第一項、第二百十二條、第五十五條、
第四十七條、第三十八條第一項第二款，罰金罰鍰提高標準條例
第一條前段，判決如主文。
本案經檢察官蔡顯鑫提起公訴、由檢察官張慶林到庭執行職務。
中　　華　　民　　國　　94　　年　　7 　　月　　28　　日
                  刑事第十二庭審判長  法　官  樊  季  康
                                      法  官  陳  明  珠
                                      法  官  劉  元  斐
以上正本證明與原本無異
如不服本判決應於送達後10日內向本院提出上訴狀
                                      書記官　馬  秀  芳
中　　華　　民　　國　　94　　年　　7 　　月　　28　　日
附  表：
┌─┬────┬────┬─────────┬───┬────┐
│編│犯罪時間│犯罪地點│犯罪方法及所得財物│被害人│備    註│
│號│        │        │                  │      │        │
├─┼────┼────┼─────────┼───┼────┤
│一│九十四年│台北縣三│丁○○以自備之鑰匙│己○○│        │
│  │四月二十│重市重陽│三支，竊取己○○所│      │        │
│  │二日凌晨│路三段九│使用之車號ＬＣＭ─│      │        │
│  │零時許  │九號前  │四九六號機車一輛（│      │        │
│  │        │        │車主為己○○之母鄭│      │        │
│  │        │        │葉彩雲）。        │      │        │
├─┼────┼────┼─────────┼───┼────┤
│二│九十四年│台北縣三│丁○○以自備之鑰匙│鍾啟祥│        │
│  │四月二十│重市六張│三支，竊取鍾啟祥所│      │        │
│  │二日凌晨│街一九四│有之車號ＬＺ七─七│      │        │
│  │一時許  │巷二弄六│六七號機車一輛。  │      │        │
│  │        │號前    │                  │      │        │
├─┼────┼────┼─────────┼───┼────┤
│三│九十四年│台北縣新│丁○○以自備之鑰匙│甲○○│        │
│  │六月八日│莊市中正│，竊取甲○○所有之│      │        │
│  │上午八時│路二三０│車號Ｊ五Ｈ─二九二│      │        │
│  │許      │巷前    │號機車一輛（置物箱│      │        │
│  │        │        │內有甲○○之國民身│      │        │
│  │        │        │分證一張等物）。  │      │        │
├─┼────┼────┼─────────┼───┼────┤
│四│九十四年│台北縣三│丁○○以自備之鑰匙│戊○○│        │
│  │六月十八│重市重安│一支，竊取戊○○所│      │        │
│  │日凌晨零│街一六０│有之車號ＣＪＷ─八│      │        │
│  │時許    │號前    │三二號機車一輛。  │      │        │
├─┼────┼────┼─────────┼───┼────┤
│五│九十四年│台北縣三│丁○○以自備之鑰匙│庚○○│        │
│  │六月二十│重市中寮│一支，竊取庚○○所│      │        │
│  │一日下午│街八七巷│有之車號ＢＬＺ─九│      │        │
│  │三時許  │十七號前│七六號機車一輛。  │      │        │
├─┼────┼────┼─────────┼───┼────┤
│六│九十四年│台北縣三│趁林田通訊行店員陳│丙○○│        │
│  │六月二十│重市三和│昭吟不注意之際，竊│      │        │
│  │二日下午│路四段三│取該通訊行陳列之行│      │        │
│  │三時三十│二八號林│動電話手機一支。  │      │        │
│  │八分許  │田通訊行│                  │      │        │
├─┼────┼────┼─────────┼───┼────┤
│七│九十四年│台北縣蘆│趁萬事達通訊行負責│乙○○│        │
│  │六月二十│洲市中山│人乙○○不注意之際│      │        │
│  │二日下午│一路一三│，竊取該通訊行陳列│      │        │
│  │四時八分│六號萬事│之藍芽耳機一組。  │      │        │
│  │許      │達通訊行│                  │      │        │
└─┴────┴────┴─────────┴───┴────┘
附錄本案論罪科刑法條全文：
刑法第三百二十條第一項：
意圖為自己或第三人不法之所有，而竊取他人之動產者，為竊盜
罪，處五年以下有期徒刑、拘役或五百元以下罰金。
